臺灣高等法院臺南分院民事裁定
111年度再抗字第1號
再審聲請人  徐金寶  
            徐蔡玉霞
上列再審聲請人與再審相對人王鄀芩間聲請停止執行事件，再審
聲請人對於本院中華民國111年2月25日111年度抗字第13號確定
裁定聲請再審，本院裁定如下：
    主  文
再審之聲請駁回。
再審聲請訴訟費用由再審聲請人負擔。
    理  由
一、再審聲請人徐金寶、徐蔡玉霞(下稱再審聲請人2人)聲請再
    審意旨略以:若未因疫情影響，再審聲請人2人土地不致遭拍
    賣，其有相當房屋資產提供予相對人作為支付利息保證，應
    停止原審110年度司執字第115449號(下稱系爭執行事件)之
    強制執行，再給再審聲請人2人相當時間處理與相對人之債
    務關係，本院民國（下同）111年2月25日111年度抗字第13
    號確定裁定(下稱原確定裁定)維持臺灣臺南地方法院111年1
    月6日110年度聲字第226號駁回再審聲請人2人停止執行之聲
    請之裁定，顯係違誤，爰依法聲請再審，請求廢棄原確定裁
    定等語。
二、查依再審聲請人於111年3月11日提出之書狀所載，係對於原
    確定裁定聲明不服，其所提出之書狀名稱載為「請再審之訴
    」書，應視其為再審之聲請。
三、按對於確定裁定聲請再審，應依民事訴訟法第507條準用第5
    01條第1項第4款規定，表明再審理由及關於再審理由並遵守
    不變期間之證據，此為必須具備之程式。所謂表明再審理由
    ，必須指明確定裁判有如何合於法定再審事由之具體情事始
    為相當。倘僅泛言有何條款之再審事由，而無具體情事者，
    仍難謂已合法表明再審事由。既未合法表明再審事由即為無
    再審之事由，性質上無庸命其補正。至於當事人聲請再審，
    雖聲明係對某件裁定為再審，但審查其再審訴狀理由，實為
    指摘原確定裁判或前次之再審裁判如何不當，而對該聲明不
    服之再審裁定，則毫未指明有如何法定再審理由，此種情形
    ，可認為未合法表明再審理由，逕以其再審之聲請為不合法
    駁回之。
四、經查：再審聲請人對原確定裁定聲請再審，惟遍觀聲請人並
    未於其書狀內表明本院原確定裁定，究竟有如何合於法定再
    審事由之具體情事，其再審聲請狀所陳之事由，無非僅係陳
    明其個人之財務狀況不佳及其未來償還欠款之計劃，尚與原
    確定裁定有無聲請再審事由之認定無涉，依前揭說明，顯難
    謂已合法表明再審事由，據此，再審聲請人既未合法表明再
    審事由，性質上毋庸命其補正，則其再審之聲請，顯難認為
    合法，應予駁回。
五、據上論結，本件再審之聲請為不合法，應依民事訴訟法第50
    7條、第502條第1項、第95條、第78條，裁定如主文。
中　　華　　民　　國　　111 　年　　4 　　月　　28　　日
                    民事第三庭  審判長法  官  吳森豐

                                      法  官  郭貞秀

                                      法  官  孫玉文
上為正本係照原本作成。
如對本裁定抗告，須於本裁定送達後10日內向本院提出抗告狀（
須附繕本），並應繳納抗告費新臺幣1千元。
中　　華　　民　　國　　111 　年　　4 　　月　　28　　日

                                      書記官  鄭鈺瓊